臺灣屏東地方法院刑事判決
111年度交易字第124號
公  訴  人  臺灣屏東地方檢察署檢察官
被      告  張德元


上列被告因公共危險案件，經檢察官提起公訴（111年度偵字第2
440號），本院判決如下：
　　主  文
甲○○犯不能安全駕駛動力交通工具罪，累犯，處有期徒刑捌月
。
    事  實
一、甲○○於民國111年2月12日9時至12時許，在位於屏東縣內埔
    鄉文山路某鄉民代表住處內飲用啤酒後，已因酒醉而達吐氣
    所含酒精濃度每公升0.25毫克以上之程度，猶基於不能安全
    駕駛動力交通工具之犯意，於同日20時50分許，駕駛車牌號
    碼00-0000號自小客車上路。嗣於同日20時55分許，其駕駛
    上開小客車行經屏東縣內埔鄉南華路與文山路之交岔路口時
    ，因闖紅燈而為警攔查，警方發現其滿身酒味，遂於同日20
    時57分許，對其實施吐氣酒精濃度測試，測得其吐氣所含酒
    精濃度達每公升0.36毫克，而悉上情。
二、案經屏東縣政府警察局內埔分局報告臺灣屏東地方檢察署檢
    察官偵查起訴。
    理  由
一、按被告以外之人於審判外之陳述，雖不符刑事訴訟法第159
    條之1至第159條之4規定，而經當事人於審判程序同意作為
    證據，法院審酌該言詞陳述或書面陳述作成時之情況，認為
    適當者，亦得為證據；當事人、代理人或辯護人於法院調查
    證據時，知有該法第159條第1項不得為證據之情形，而未於
    言詞辯論終結前聲明異議者，視為有前項之同意，該法第15
    9條之5業已明揭其旨。本件認定事實所引用之卷內文書證據
    之證據能力部分，並無證據證明係公務員違背法定程序所取
    得，公訴人及被告於本院均未主張排除前開證據之證據能力
    ，且迄於本院言詞辯論終結前均未表示異議，本院經審酌該
    證據作成時之情況，認為並無不適當者，依上開說明，均認
    應有證據能力。
二、上開犯罪事實，業據被告於警詢、偵查及本院審理時均坦承
    不諱（見警卷第9-13頁；偵卷第15-16頁；本院卷第40、43
    頁），並有警員偵查報告、酒精測定紀錄表、屏東縣政府警
    察局舉發違反道路交通管理事件通知單影本及車輛詳細資料
    報表等件在卷可稽（見警卷第7、23-27頁），足認被告自白
    與事證相符，可資憑採。本案事證明確，被告上開犯行洵堪
    認定，應依法論科。
三、論罪科刑
  ㈠核被告所為，係犯刑法第185條之3第1項第1款之不能安全駕
    駛動力交通工具罪。
  ㈡查被告前因不能安全駕駛動力交通工具之公共危險案件，經
    本院以106年度交簡字第2780號判處有期徒刑6月確定，經入
    監執行後，於107年8月8日改易科罰金執行完畢出監，有臺
    灣高等法院被告前案紀錄表1份在卷可按，其受徒刑之執行
    完畢後，5年內故意再犯本件有期徒刑以上之罪，為累犯，
    應依刑法第47條第1項之規定，加重其刑。至於司法院釋字
    第775號解釋，依解釋文及理由之意旨，係指構成累犯者，
    不分情節，一律加重最低本刑，於不符合刑法第59條所定要
    件之情形下，致生行為人所受之刑罰超過其所應負擔罪責之
    個案，不符罪刑相當原則、比例原則。於此範圍內，在修正
    前，為避免發生上述罪刑不相當之情形，法院就該個案應裁
    量是否加重最低本刑；依此，該解釋係指個案應量處最低法
    定刑、又無法適用刑法第59條在內減輕規定之情形，法院應
    依此解釋意旨裁量不予加重最低本刑（最高法院108年度台
    上字第338號決亦同此旨），本件依被告累犯及如犯罪事實
    之犯罪情節，並無上開解釋所指罪刑不相當之情事，附此敘
    明。
  ㈢爰審酌被告於酒後吐氣所含酒精濃度達每公升0.36毫克之情
    形下，仍貿然駕車上路，不僅漠視自身安危，更罔顧其他用
    路人之生命、身體及財產安全，此舉已對於公共交通安全造
    成嚴重之潛在威脅，況本次已係被告第4次違犯酒後駕車之
    公共危險犯行（前揭構成累犯部分不予重覆評價），有前揭
    被告前案紀錄表在卷足憑，顯見其不思悔改，所為誠應嚴責
    ；惟念其犯後坦承犯行之態度，兼衡其自陳學歷為高中畢業
    、職業為司機、每月收入約新臺幣6萬元、離婚、有2名成年
    子女、1名未成年子女之家庭生活狀況（見本院卷第44頁）
    及本案幸未肇事之危害程度等一切情狀，量處如主文所示之
    刑。
據上論斷，應依刑事訴訟法第299條第1項前段，刑法第185條之3
 第1項第1款，刑法第47條第1項，刑法施行法第1條之1第1項，
判決如主文。
本案經檢察官陳新君提起公訴，檢察官何克昌到庭執行職務。
中　　華　　民　　國　　111 　年　　4 　　月　　29　　日
                  刑事第二庭  法  官 曾思薇
以上正本證明與原本無異。
如不服本判決應於收受判決後20日內向本院提出上訴書狀，並應
敘述具體理由；其未敘述上訴理由者，應於上訴期間屆滿後20日
內向本院補提理由書（均須按他造當事人之人數附繕本）「切勿
逕送上級法院」。
中　　華　　民　　國　　111 　年　　4 　　月　　29　　日
                              書記官  盧建琳 
附錄本案論罪科刑法條：
中華民國刑法第185條之3第1項第1款
駕駛動力交通工具而有下列情形之一者，處3年以下有期徒刑，
得併科30萬元以下罰金：
一、吐氣所含酒精濃度達每公升零點二五毫克或血液中酒精濃度
    達百分之零點零五以上。